# 增值税加计抵减应纳税额可以在接受服务并取得进项票时就进行会计处理吗

提问人：jin1long2 时间：2023-03-24 22:41:43
财税 2023 年 1 号文件允许生产性、生活性服务业纳税人按照当期可抵扣进项税额加计10%抵减应纳税额，并且持续到 2023 年 12 月 31 日，这种情况下，为核算清楚，企业在购入服务并取得进项票时即对加计抵减抵减应交增值税的金额进行确认，比如购进服务 100 取得进项 6 ，分录如下：
借：管理费用 100
借：应交税费-增值税-进项税 6
贷：银行存款 106
借：应交税费-留抵税额0.6
贷：管理费用或者其他收益0.6
这样抵减应纳税额时
借：应交税费-未交增值税 5
贷：银行存款4.4
贷：应交税费-留抵税额0.6
一般当期能够抵扣影响不大，如果跨年度有加计抵减但是没有应交增值税时（如 2022 年年末有加计抵减0.6，但是年末进项大于销项不交增值税， 2023 年 10 月交增值税 11 时才可以抵减掉），就会存在提前确认其他收益或者管理费用，请问企业如果这样处理的话，审计期末 2022 年 12 月 31 日冲销提前确认的0.6，即借：应交税费-留抵税额 -0.6
贷：管理费用或者其他收益 -0.6
待到 2023 年 10 月缴税时再
借：应交税费-未交增值税 11
贷：其他收益0.6
贷：银行存款10.4
请问这样处理符合会计准则吧？

回答人：chenyiwei
对此问题的会计处理请参阅 2019 年 4 月发布的“关于《关于深化增值税改革有关政策的公告》适用《增值税会计处理规定》有关问题的解读”：
生产、生活性服务业纳税人取得资产或接受劳务时，应当按照《增值税会计处理规定》的相关规定对增值税相关业务进行会计处理；实际缴纳增值税时，按应纳税额借记”应交税费–未交增值税”等科目，按实际纳税金额贷记”银行存款”科目，按加计抵减的金额贷记”其他收益”科目。
即，根据上述规定，对于加计抵减金额，是在实际享受加计抵减优惠时计入其他收益。
主帖建议的做法，核算思路比较清晰，但在编制报表时需按上述口径进行调整，以符合上述要求。